臺灣桃園地方法院民事裁定　　　　　 100年度消債更字第72號
聲　請　人
即債務人　　呂芯瑀
代　理　人　李宏文律師
上列當事人因消費者債務清理事件聲請更生，本院裁定如下：
    主  文
聲請人自中華民國一○○年七月二十六日上午九時起開始更生程
序。
命司法事務官進行本件更生程序。
    理  由
一、按法院開始更生程序之裁定，應載明其年、月、日、時，並
    即時發生效力。次按法院裁定開始更生或清算程序後，得命
    司法事務官，進行更生或清算程序，必要時，得選任律師、
    會計師或其他適當之自然人或法人一人為監督人或管理人。
    消費者債務清理條例第45條第1 項、第16條第1 項分別定有
    明文。
二、本件聲請意旨略以：聲請人即債務人前因負欠金融機構無擔
    保債務總金額約新臺幣（下同）3,828,748 元，聲請人曾向
    最大債權銀行即台新商業銀行股份有限公司（下稱台新銀行
    ）請求協商債務清償方案，惟因尚有資產管理公司債務未列
    入協商範圍，縱聲請人同意其所提出之協商方案，就資產管
    理公司之債務仍有不能清償債務之虞，是聲請人僅得拒絕台
    新銀行所提出之還款方案，致雙方協商不成立。又聲請人之
    無擔保或無優先權債務總額未逾1,200 萬元，復未經法院裁
    定開始清算程序或宣告破產，爰依法聲請更生等語。
三、經查，聲請人前因負欠金融機構無擔保債務合計3,828,748
    元不能清償，於民國97年10月間依消費者債務清理條例前置
    協商機制向最大債權金融機構即台新銀行請求協商債務清償
    方案，經該銀行提出分為180 期、年利率0%之協商方案，即
    按月清償9,742 元，惟雙方協商不成立之事實，有財團法人
    金融聯合徵信中心當事人查詢個人資料（信用報告）、「消
    費者債務清理條例」債務人向最大債權金融機構辦理前置協
    商申請書、前置協商不成立通知書各乙份附卷可稽，足堪認
    定。又查，聲請人名下無其他財產，並經其自承現有每月薪
    資22,000元之事實，則有聲請人財政部臺灣北區國稅局98年
    、99年度綜合所得稅各類所得資料清單及財產歸屬資料清單
    在卷可參，亦足認定。
四、再查，衡以聲請人所主張之膳食費、交通費、電信費、醫療
    費及雜支費之金額，依現今社會經濟狀況及聲請人個人所需
    程度等因素綜合考量，亦難認無逾越一般人消費必要之嫌。
    是聲請人既未就其主張之膳食費、交通費、電信費、醫療費
    及雜支等費用支出提出任何單據或證據以為釋明，且所主張
    之生活費用又有過高之嫌，自難遽採。又聲請人向銀行大量
    貸款金錢花用於先，在無力清償債務於後時，自應撙節支出
    ，力求以最低物質限度過日，則本院參考行政院內政部公告
    之99年度台灣省平均每人每月生活之最低生活費9,829 元，
    依此標準作為聲請人每月生活費之支出依據，自無不當。又
    聲請人與其夫應共同負擔其子之生活費，以前述內政部公告
    之99年度台灣省平均每人每月生活之最低生活費9,829 元六
    成為標準，計算聲請人每月應負擔其子之生活費金額應為2,
    949 元（計算式：9,829 元×0.6 ÷2 ＝2,949 元，元以下
    四捨五入）。又聲請人之子現今就讀幼稚園，6 個月註冊費
    11,000元，月費5,400 元，業據聲請人提出繳費單據為憑，
    觀之該繳費單據，聲請人之女所就讀者固為私立雙語幼稚園
    ，然計算該幼稚園之月平均收費為7,233 元，尚難謂為所謂
    之收費較高之貴族幼稚園，難認有何不妥。因該部分花費聲
    請人需與其夫共同負擔，故聲請人就其子學費部分，每月需
    負擔3,617 元。另聲請人主張每月需支出房租6,500 元（與
    其配偶平均分擔，每人負擔3,250 元），業據提出房屋租賃
    契約書為憑，足堪採信。是以，聲請人每月必要生活支出金
    額應為19,645元（個人最低生活費9,829 元+ 子扶養費6,56
    7 元+ 房租3,250 元＝19,645元）。據上，聲請人現每月薪
    資22,000元，扣除聲請人日常生活必要支出19,645元後，尚
    餘2,355 元（計算式：22,000元－19,645元＝2,355 元）可
    供清償債務。惟先前最大債權銀行中信銀行所提供聲請人之
    協商還款方案為，180 期、利率0%、每期還款9,742 元，則
    聲請人每月薪資所得扣除必要支出後，顯不足以清償前開協
    商還款金額。從而，聲請人陳其有不能清償債務之事實，應
    屬無訛。
五、綜上所述，本件聲請人確有不能清償債務之情事，此外，又
    查無聲請人有消費者債務清理條例第6 條第3 項、第8 條或
    第46條各款所定駁回更生聲請之事由存在，則聲請人聲請更
    生，即屬有據，應予准許，爰裁定如主文。
中    華    民    國    100   年    7     月    19    日
              民事第一庭    法  官  陳婉玉
上列正本證明與原本無異
不得抗告
中    華    民    國    100   年    7     月    19    日
                            書記官  利冠蔚